臺灣澎湖地方法院裁定
111年度馬秩字第1號
移送機關    澎湖縣政府警察局馬公分局
被移送人    陳台星
上列被移送人因違反社會秩序維護法案件，經移送機關於民國11
1年2月21日以馬警分偵字第0000000000號移送書移送審理，本院
裁定如下：
    主    文
陳台星無正當理由攜帶具有殺傷力之器械，處罰鍰新臺幣伍仟元
。
扣案之西瓜刀壹把沒入。
    事實理由及證據
一、被移送人陳台星於下列時、地有違反社會秩序維護法之行為
    ：
  ㈠時間：民國111年2月16日23時35分許。
  ㈡地點：澎湖縣○○市○○路00號前。
  ㈢行為：無正當理由攜帶具有殺傷力之西瓜刀1把。
二、上開事實，有下列之事證明屬實：
  ㈠被移送人於警詢時之自白。
  ㈡證人王○○於警詢時之證述。　
  ㈢蒐證照片4紙。
  ㈣扣案之西瓜刀1把。
三、按無正當理由攜帶具有殺傷力之器械、化學製劑或其他危險
    物品者，處3日以下拘留或新臺幣3萬元以下罰鍰，社會秩序
    維護法第63條第1項第1款定有明文。本條款之構成要件，須
    行為人客觀上有攜帶具有殺傷力之器械、化學製劑或其他危
    險物品之行為，且該攜帶係無正當理由，因而有危害於社會
    安全之情形，始足當之。亦即，就行為人客觀上攜帶具有殺
    傷力器械之行為，依其攜帶行為之目的，考量行為人攜帶當
    時時間、地點、身分、舉止等因素，據以認定其是否已構成
    該行為。
四、經查，扣案之西瓜刀1把，為金屬製品，質地堅硬，刀刃扁
    平銳利，有扣案之西瓜刀照片1紙存卷可稽，顯可為攻擊他
    人之武器而具有殺傷力。本件被移送人雖辯稱：攜帶西瓜刀
    係做為防身用等語，惟扣案之西瓜刀1把，刀刃扁平堅硬銳
    利，殺傷力甚強，通常做為攻擊武器使用，常有危害於一般
    安全之情形，被移送人以西瓜刀係用來防身之詞置辯，難認
    屬法律上之正當理由，其辯詞應不足採信。是被移送人上開
    違反社會秩序維護法之事實，應堪認定。爰審酌被移送人違
    犯情節、品行、年齡、智識程度、所生危害及行為後之態度
    等一切情狀，量處如主文第1項所示。
五、扣案之西瓜刀1把為被移送人所有，且係供違反社會秩序維
    護法行為所用之物，業據被移送人供述在卷，爰依社會秩序
    維護法第22條第3項規定，併予宣告沒入。
六、依社會秩序維護法第45條第1項，第63條第1項第1款，第22
    條第3項，裁定如主文。
中　　華　　民　　國　　111 　年　　3 　　月　　 3　　日
　　　　　　　　　臺灣澎湖地方法院馬公簡易庭
                      法　官  王偉為
以上正本係照原本作成。
如不服本裁定，得於裁定書送達之翌日起5日內，以書狀敘述理
由，向本庭（澎湖縣○○市○○里○○○000號）提起抗告狀（須附繕本
）。
中　　華　　民　　國　　111 　年　　3 　　月　　 3　　日
                      書記官  莊心羽